臺灣臺南地方法院刑事判決　
110年度易字第912號
公  訴  人  臺灣臺南地方檢察署檢察官
被      告  林志朋




上列被告因毀損案件，經檢察官提起公訴（110年度偵緝字第672
號），本院判決如下：
    主  文
甲○○犯毀損他人物品罪，處有期徒刑貳月，如易科罰金，以新臺
幣壹仟元折算壹日。
    事  實
一、甲○○基於毀損他人物品之犯意，於民國110年3月9日中午12
    時2分許，至乙○○位於臺南市○區○○路000號22樓之9住處外，
    手持帽子大力甩打乙○○裝設在住處外走廊之監視器（下稱本
    案監視器），致本案監視器(含支架)損壞，而不堪使用，足
    以生損害於乙○○。
二、案經乙○○訴由臺南市政府警察局第五分局報告臺灣臺南地方
    檢察署檢察官偵查起訴。
    理  由
壹、程序方面：
　　本判決所引用被告以外之人於審判外之言詞或書面陳述，檢
    察官及被告甲○○於本院準備程序及審理時，均表示同意作為
    證據使用（見本院卷第71至72、121頁），本院審酌上開證
    據資料製作時之情況，尚無違法不當及證明力明顯過低之瑕
    疵，亦認為以之作為證據應屬適當，爰依刑事訴訟法第159
    條之5規定，認均有證據能力。另本判決引用之非供述證據
    ，均依法定程序取得，經合法調查程序，與待證事實間復具
    相當關聯性，無不得為證據情形，依刑事訴訟法第158條之4
    反面解釋，均有證據能力。
貳、實體方面：
一、訊據被告固不否認於前揭時間，前往告訴人乙○○位於臺南市
    ○區○○路000號22樓之9住處外，手持帽子甩打告訴人裝設在
    上址外走廊之本案監視器，致本案監視器脫落之事實，惟矢
    口否認有何毀損之犯行，辯稱：本案監視器僅有脫落而無損
    壞，告訴人於警詢時表示損失金額為新臺幣(下同)750元，
    但其所提之單據為1,500元，且未保留本案監視器，告訴人
    所述顯有不實云云。經查：
　㈠被告於上開時間、地點，手持帽子甩打告訴人裝設在上址外
    走廊之本案監視器，致本案監視器脫落之事實，業據被告於
    本院準備程序及審理中供承在卷(見本院卷第70至72、154頁
    )，且經證人即告訴人於警詢及本院審理時證述明確(見警卷
    第13至20頁；本院卷第123至137頁)，並有監視器錄影畫面
    擷圖及臺灣臺南地方檢察署檢察事務官110年9月6日勘驗報
    告在卷可憑(見警卷第21至22頁；偵緝字卷第73頁)，復經本
    院當庭勘驗錄有被告拍打過程之監視器錄影影片無誤，而有
    勘驗筆錄及監視器錄影畫面擷圖資料附卷可查（見本院卷第
    121至122、163至165頁），是此部分事實，首堪認定。
　㈡被告雖以前詞置辯。惟查：　
　⒈證人即告訴人於警詢證稱：我於110年3月9日中午12時2分許
    ，在臺南市○區○○路000號22樓之9住處，聽到我家的玻璃門
    突然有很大的撞擊聲，所以我便開監視器查看發生什麼事，
    我才發現本案監視器遭被告毀損、打掉，監視器影像是顯示
    被告搭電梯上樓後先到我住家外按門鈴，再持棒球帽毀損架
    設在走道上之監視器等語(見警卷第13至17、20頁)；於本院
    審理時具結證稱：我於110年3月9日中午聽到我的門被拍的
    很大聲，我害怕沒有第一時間去開門，我是開小米監視器的
    APP(下稱小米監視器APP)去看，結果我就看到本案監視器晃
    動的畫面了，然後我再往前面看的時候，我才看到被告打我
    的本案監視器的畫面，本案監視器當時沒有掉在地上，它是
    掛在電線上晃來晃去，我事後請工程師幫我安裝回去時，我
    的小米監視器APP就收不到畫面，工程師來裝時也有向我表
    示固定鏡頭的卡座有裂掉，工程師給我的建議是換一個新的
    ，我不認識該名工程師，我是直接與公司聯繫，我根本不知
    道誰會來維修安裝等語(見本院卷第123至137頁)，告訴人對
    於其發現本案監視器遭被告拍打之過程，前後指訴大致相符
    。
　⒉證人即前往維修安裝本案監視器人員丙○○於本院審理時具結
    證稱：我於110年3月間任職於久洋公司，擔任工程師，我不
    認識告訴人及被告，之前也沒有服務過告訴人，本件是因為
    我幾乎都是在成大城社區做他們的維護廠商，他們那天打電
    話到我們公司，順便叫我去幫忙檢查本案監視器狀況，本案
    監視器是小米攝影機，我去的時候，該住戶拿本案監視器叫
    我檢測一下，看能不能順便把它安裝上去，當時並沒有跟我
    說是什麼原因要維修，我在鎖的時候，支架就有裂開，我先
    鎖看看，鎖一鎖它就會撐開，就會脫落，很難固定，我裝好
    之後請該住戶查看APP，該住戶就說沒有影像，我就去看一
    下，發現原來本案監視器後面插電源的地方鬆鬆的，已經接
    觸不良，有時候動一下就有畫面，有時候動一下就沒有畫面
    ，有可能是有什麼晃動或是外力打，去把它撐開就變成接觸
    不良，我就跟該住戶說要不要更換一個，因為這樣使用上可
    能還是會有問題等語(見本院卷第137至149頁)。證人丙○○證
    稱其與被告、告訴人原不認識，且其僅係偶然受公司指派前
    往維修安裝本案監視器，證人丙○○顯無任何杜撰情節以攀誣
    被告之不良動機，衡以其前後之證述，並無矛盾之處，於本
    院行交互詰問時，均能清楚陳述，態度從容，並無閃躲或刻
    意迴護被告或告訴人之情狀。
　⒊觀諸告訴人前揭證述本案監視器於遭被告拍打後，其委請廠
    商到場安裝維修，小米監視器APP無法順利接收本案監視器
    錄影畫面，且工程師發現本案監視器固定之支架有裂開之過
    程，核與證人丙○○上開證述，大致相符，且證人丙○○證述其
    判斷本案監視器接觸不良之原因有可能是有什麼晃動或是外
    力打，去把它撐開變成接觸不良等情，亦與本院勘驗本案監
    視器錄影畫面，勘驗結果本案監視器遭被告拍打後，有掉落
    並持續晃動之客觀情節相符(見本院卷第211至122頁)，則本
    案監視器(含支架)確係因被告上開拍打行為而損壞乙節，堪
    以認定。
　⒋被告雖辯稱告訴人於警詢時表示損失金額為750元，惟告訴人
    所提之單據為1,500元，顯有不實云云。然此部分業經告訴
    人於本院審理時說明該750元為其購買本案監視器的售價，1
    ,500元則是本案發生後請工程師維修安裝的錢等語(見本院
    卷第133頁)，此情亦與證人丙○○於本院審理時結證稱監視器
    是該住戶自己購買，1,500元是單純之安裝費；750元可能是
    該住戶去買小米的費用，不是跟我買的，1,500元是安裝費
    用等語相符(見本院卷第146頁)，是上開2筆款項實分屬不同
    項目費用，尚難據此認告訴人所述有何不實之處。被告上開
    所辯，容有誤會。
　⒌被告又辯稱本案監視器如真有損壞，告訴人為何不保留本案
    監視器，告訴人所述顯有可疑云云。惟本件告訴人已保留本
    案監視器錄影畫面及安裝維修單據，告訴人表示其不知要再
    保留本案監視器(見本院卷第132頁)，衡情並無不合情理之
    處。況被害人欲如何保全證據，為訴訟上之主張，每人想法
    、認知或有不同，自難認告訴人所為與被告之想法不同，即
    遽認告訴人所為違反經驗法則而不可採信。是被告此部分所
    辯，亦非可採。
　㈢綜上所述，本件事證已臻明確，被告所辯無非臨訟飾卸之詞
    ，委無可採，其上開犯行洵堪認定，應予依法論科。
二、論罪科刑：　　　
　㈠核被告所為，係犯刑法第354條之毀損他人物品罪。
　㈡爰審酌被告前有傷害、毀損之前案紀錄，有相關起訴書及臺
    灣高等法院被告前案紀錄表在卷可佐，素行非佳，其仍不思
    自制，無端持帽子大力甩打告訴人所有之本案監視器，致告
    訴人蒙受損害，足見被告缺乏尊重他人財產法益之觀念，所
    為造成告訴人受有財產上之損害，亦破壞善良秩序及社會治
    安，殊為不該，復審酌被告始終否認犯行之犯後態度，兼衡
    其犯罪動機、目的、手段、所生損害，及其迄未能與告訴人
    達成和解或成立調解之情形，暨其自陳學歷為高職畢業，羈
    押前無業，與2名未成年子女同住（見本院卷第157頁）之智
    識程度、家庭生活狀況等一切情狀，量處如主文所示之刑，
    並諭知易科罰金之折算標準，以示懲儆。
據上論斷，應依刑事訴訟法第299條第1項本文（本件依刑事判決
精簡原則，僅記載程序法條文），判決如主文。
本案經檢察官郭文俐提起公訴，檢察官丁○○到庭執行職務。
中　　華　　民　　國　　111 　年　　1 　　月　　10　　日
                  刑事第十庭    法　官　潘明彥
以上正本證明與原本無異。
如不服本判決應於收受本判決後20日內向本院提出上訴書狀，並
應敘述具體理由。其未敘述上訴理由者，應於上訴期間屆滿後20
日內向本院補提理由書狀（均須按他造當事人之人數附繕本）「
切勿逕送上級法院」。 
　　　　　　　　　　　　　　　　書記官  蘇豐展
中　　華　　民　　國　　111 　年　　1 　　月　　10　　日
附錄本案論罪科刑法條：
中華民國刑法第354條
毀棄、損壞前2條以外之他人之物或致令不堪用，足以生損害於
公眾或他人者，處2年以下有期徒刑、拘役或1萬5千元以下罰金
。